# 请教陈版主，采购固定资产及处置固定资产的税金的现金流列示

提问人：donglianjia 时间：2017-03-25 14:49:48
请教陈版主： 采购固定资产的进项税额是否列示于“购建固定资产及无形资产等长期资产的现金支出”中；处置固定资产收到的处置款含销项税，是否也列示于“处置固定资产、无形资产和其他资产收回的现金"中。还是应该因其进项税可予以抵扣，应列示于”支付的其他与经营活动有关的现金中“。

回答人：chenyiwei
赞同将相应的进项税额和销项税额并入投资活动现金流的对应项目中列示，而不是单独列示于经营活动中。